臺灣臺中地方法院刑事判決　　　　　　 100年度訴字第1397號
公　訴　人　臺灣臺中地方法院檢察署檢察官
被　　　告　邱文建
上列被告因違反毒品危害防制條例案件，經檢察官提起公訴（10
0年度毒偵字第559號），被告於準備程序中就被訴事實為有罪之
陳述，經本院合議庭評議後裁定由受命法官獨任改行簡式審判程
序審理，判決如下：
    主    文
邱文建施用第一級毒品，累犯，處有期徒刑壹年。
    犯罪事實
一、邱文建曾因施用毒品案件，經本院95年度毒聲字第1102號裁
    定送勒戒處所進行觀察、勒戒，於民國95年9月9日進入臺灣
    臺中看守所附設勒戒所（現改制為法務部矯正署臺中勒戒所
    ）接受觀察勒戒後，認無繼續施用毒品傾向，於95年10月27
    日釋放出所，並由臺灣臺中地方法院檢察署檢察官於95年10
    月31日以95年度毒偵字第4349號為不起訴處分確定。
二、邱文建前因施用毒品罪，經本院於97年4月11日以97年度訴
    字第904號判處有期徒刑6月確定；又因竊盜罪，經本院於97
    年9月25日以97年度易字第3513號判處有期徒刑6月確定；又
    因施用毒品罪，經本院於97年10月15日以97年度訴字第3602
    號判處有期徒刑10月確定；前開竊盜罪所處有期徒刑6月及
    施用毒品罪所處有期徒刑10月部分，經本院於97年12月5日
    以97年度聲字第5238號裁定合併定其應執行刑1年2月確定；
    於97年7月13日入監接續執行前開有期徒刑6月、1年2月，於
    98年7月2日因縮短刑期假釋出監，99年2月24日假釋期滿未
    經撤銷以有期徒刑執行完畢論。
三、邱文建仍不知悔改及徹底戒絕，於前開觀察勒戒執行完畢釋
    放後5年內，復基於施用第一級毒品海洛因之犯意，於99年1
    2月9日14時許，在臺中縣大雅鄉（現改制為臺中市大雅區○
    ○○路旁之公園廁所內，以將海洛因稀釋後注入針筒內以針
    筒注射之方式，非法施用第一級毒品海洛因1次。嗣於99年
    12月11日14時許，在臺中縣大雅鄉○○村○○路125巷5號，
    為警盤查，發現其為毒品人口，經徵得其同意，前往臺中市
    政府警察局豐原分局社口派出所採集尿液送驗，結果呈現嗎
    啡、可待因陽性反應，因而獲悉上情。
四、案經臺中市政府警察局豐原分局報告臺灣臺中地方法院檢察
    署檢察官偵查起訴。
    理    由
一、訊據被告邱文建對於前揭時地施用第一級毒品海洛因之情，
    業於本院中坦認屬實，被告為警查獲時所採集之尿液，經送
    驗結果，亦呈現嗎啡、可待因陽性反應，此有詮昕科技股份
    有限公司濫用藥物尿液檢驗報告1份、臺中市政府警察局豐
    原分局勘察採證同意書1份、臺中市政府警察局豐原分局真
    實姓名對照表1份在卷可稽，被告自白供述與現有事證相符
    ，應堪置信。本件事證已臻明確，被告犯行，洵堪認定。
二、按海洛因係屬毒品危害防制條例所定之第一級毒品，不得非
    法施用。被告前開施用第一級毒品海洛因之犯行，係犯毒品
    危害防制條例第10條第1項之施用第一級毒品罪。被告為供
    施用而持有第一級毒品之低度行為，應為施用第一級毒品之
    高度行為所吸收，不另論處。查：被告前因施用毒品罪，經
    本院於97年4月11日以97年度訴字第904號判處有期徒刑6月
    確定；又因竊盜罪，經本院於97年9月25日以97年度易字第3
    513號判處有期徒刑6月確定；又因施用毒品罪，經本院於97
    年10月15日以97年度訴字第3602號判處有期徒刑10月確定；
    前開竊盜罪所處有期徒刑6月及施用毒品罪所處有期徒刑10
    月部分，經本院於97年12月5日以97年度聲字第5238號裁定
    合併定其應執行刑1年2月確定；於97年7月13日入監接續執
    行前開有期徒刑6月、1年2月，於98年7月2日因縮短刑期假
    釋出監，99年2月24日假釋期滿未經撤銷以有期徒刑執行完
    畢論等情，此有臺灣高等法院被告前案紀錄表在卷可稽，被
    告前受有期徒刑之執行完畢後，5年以內故意再犯本件有期
    徒刑以上之罪，為累犯，應依刑法第47條第1項之規定，加
    重其刑。爰審酌被告前因施用毒品案件，經歷觀察勒戒及判
    處徒刑之機會，仍無法徹底戒除施用毒品之惡習，猶故態復
    萌，再次施用毒品，無視於毒品對於自身健康之嚴重傷害及
    國家對於杜絕毒品犯罪之禁令，惟因施用毒品本身係屬自戕
    行為，對於社會所產生之潛在危害性尚屬輕微，且被告犯罪
    後業經坦承犯行，犯後態度尚稱良好，參酌公訴檢察官前已
    有多次施用毒品及竊盜前科，具體求處有期徒刑1年之刑度
    等一切情狀，量處如主文所示之刑，以示懲儆。
據上論斷，應依刑事訴訟法第273條之1第1項、第299條第1項前
段，毒品危害防制條例第10條第1項，刑法第11條前段、第47條
第1項，判決如主文。
中    華    民    國   100    年    6     月    29    日
                  刑事第七庭    法  官  巫淑芳
以上正本證明與原本無異。
如不服本判決應於收受判決後10日內向本院提出上訴書狀，並應
敘述具體理由；其未敘述上訴理由者，應於上訴期間屆滿後20日
內向本院補提理由書（均須按他造當事人之人數附繕本）「切勿
逕送上級法院」。
                                書記官  莊金屏
中    華    民    國   100    年    6     月    29    日
附錄論罪科刑法條：
毒品危害防制條例第10條：
施用第一級毒品者，處6月以上5年以下有期徒刑。
施用第二級毒品者，處3年以下有期徒刑。